【裁判字號】    99,審訴,872
【裁判日期】    990813
【裁判案由】    毒品危害防制條例
【裁判全文】
臺灣桃園地方法院宣示判決筆錄         99年度審訴字第872號
公  訴  人  臺灣桃園地方法院檢察署檢察官
被      告  甲○○
指定辯護人  本院公設辯護人  陳瑞明
上列被告因毒品危害防制條例案件（起訴案號：99年度毒偵字第
171 號），於中華民國99年8 月13日下午5 時，在本院第十四法
庭宣示判決，出席職員如下：
          法  官  劉為丕
          書記官  吳忻蒨
法官起立朗讀判決主文、犯罪事實要旨、處罰條文、附記事項及
告以上訴限制、期間並提出上訴狀之法院，且諭知記載其內容：
一、主  文：
    甲○○施用第二級毒品，處有期徒刑貳月，如易科罰金，以
    新臺幣壹仟元折算壹日，扣案第二級毒品甲基安非他命貳包
    （合計驗餘淨重零點肆貳肆公克），吸食器貳組均沒收；
    又施用第一級毒品，處有期徒刑陸月，如易科罰金，以新臺
    幣壹仟元折算壹日，扣案之第一級毒品海洛因貳包（合計驗
    餘毛重零點捌壹零伍公克），注射針筒壹支沒收。應執行有
    期徒刑柒月，如易科罰金，以新臺幣壹仟元折算壹日，扣案
    之第一級毒品海洛因貳包（合計驗餘毛重零點捌壹零伍公克
    ）、第二級毒品甲基安非他命貳包（合計驗餘淨重零點肆貳
    肆公克），注射針筒壹支、吸食器貳組均沒收。
二、犯罪事實要旨：
    甲○○前於民國94年間，因施用毒品案件經本院以94年度毒
    聲字第1370號裁定送觀察、勒戒，因有繼續施用毒品傾向，
    復經本院以95年度毒聲字第17號裁定令入戒治處所施以強制
    戒治，因戒治成效經評定為合格，於95年10月23日停止戒治
    釋放出所，並經臺灣桃園地方法院檢察署檢察官以95年度戒
    毒偵字第335 號為不起訴處分確定。詎其仍不知悔改，於前
    揭強制戒治執行完畢釋放後5 年內，復基於施用第二級毒品
    甲基安非他命及第一級毒品海洛因之犯意，於98年12月23日
    凌晨3 時許（起訴書誤載為98年12月25日上午9 時許），在
    桃園縣桃園市鎮○街81號6 樓之1 住處，以玻璃球燒烤之方
    式，施用第二級毒品甲基安非他命1 次；另於98年12月25日
    上午9 時許（起訴書誤載為98年12月23日凌晨3 時許），在
    上址住處，以針筒注射之方式，施用第一級毒品海洛因1 次
    。嗣於98年12月25日上午11時許，在桃園縣桃園市○○路27
    1 號旁停車場為警查獲，並扣得第一級毒品海洛因2 包（合
    計驗餘毛重0.8105公克）、第二級毒品甲基安非他命2 包（
    合計驗餘淨重0.4234公克），注射針筒1 支、吸食器2 組。
三、處罰條文：
    毒品危害防制條例第10條第1 項、第2 項、第18條第1 項前
    段，刑法第11條、第51條第5 款、第41條第1 項前段、第8
    項、第38條第1 項第2 款。
四、附記事項：
    至公訴意旨係認被告基於施用第一級毒品海洛因及施用第二
    級毒品甲基安非他命之犯意，分別於98年12月23日凌晨3 時
    許施用第一級毒品海洛因1 次及於98年12月25日上午9 時許
    施用第二級毒品甲基安非他命1 次等語。惟查，被告於檢察
    官訊問中，坦承其於98年12月23日凌晨3 時許，以玻璃球燒
    烤之方式，施用第二級毒品甲基安非他命1 次，另於98年12
    月25日上午9 時許，以針筒注射之方式施用第一級毒品海洛
    因1 次（見臺灣桃園地方法院檢察署99年度毒偵字第171 號
    偵查卷第48頁至第50頁），公訴意旨顯有誤載本院應予更正
    ，併此敘明。末按，刑法第41條原規定：「前項（即易科罰
    金之折算標準）規定於數罪併罰，其應執行之刑未逾6 月者
    ，亦適用之。」該規定於98年1 月21日修正為：「第1 項至
    第3 項規定於數罪併罰，其應執行之刑未逾6 個月者，亦適
    用之。」並移列於同條第8 項，且自98年9 月1 日起施行，
    其關於數罪併罰，數宣告刑均得易科罰金，而定應執行之刑
    逾6 個月者，排除適用同條第1 項得易科罰金之規定部分，
    業經98年6 月19日大法官釋字第662 號解釋宣告自該解釋公
    布日起失其效力。嗣刑法第41條已於98年12月15日修正，同
    條第8 項修正為「第1 項至第4 項及第7 項之規定，於數罪
    併罰之數罪均得易科罰金或易服社會勞動，其應執行之刑逾
    6 月者，亦適用之。」並自98年12月30日起公布並施行，本
    院以為，此為前述大法官釋字第662 號之明文化，無庸新舊
    法比較，而應直接適用之。本件被告所犯共2 罪宣告刑均得
    易科罰金，雖經本院合併定應執行刑超過有期徒刑6 月，依
    前述說明，自應就本件應執行之刑諭知易科罰金之折算標準
    。
五、協商判決除有刑事訴訟法第455 條之4 第1 項第1 款於本訊
    問程序終結前，被告撤銷協商合意或檢察官撤回協商聲請者
    ；第2 款被告協商之意思非出於自由意志者；第4 款被告所
    犯之罪非第455 條之2 第1 項所定得以協商判決者；第6 款
    被告有其他較重之裁判上一罪之犯罪事實者；第7 款法院認
    應諭知免刑或免訴、不受理者情形之一，及違反同條第2 項
    「法院應於協商合意範圍內為判決；法院為協商判決所科之
    刑，以宣告緩刑或2 年以下有期徒刑、拘役或罰金為限」之
    規定者外，不得上訴。
六、如有前項得上訴之情形者，得自收受判決送達後10日內，向
    本院提出上訴書狀，上訴於第二審法院。
中    華    民    國    99    年    8     月    13    日
                        刑事庭      法  官  劉為丕
                                    書記官  吳忻蒨
以上正本證明與原本無異
                                    書記官  吳忻蒨
中    華    民    國    99    年    8     月    13    日
附錄本案論罪科刑依據之法條：
毒品危害防制條例第10條
施用第一級毒品者，處6 月以上 5 年以下有期徒刑。
施用第二級毒品者，處3 年以下有期徒刑。

司法院資訊處製作；財團法人民間司法改革基金會備份。
